【裁判字號】    97,上訴,3340
【裁判日期】    970923
【裁判案由】    毒品危害防制條例
【裁判全文】
臺灣高等法院刑事判決                97年度上訴字第3340號
上  訴  人
即  被  告  甲○○
選任辯護人  潘永芳律師
上  訴  人
即  被  告  乙○○
選任辯護人  法律扶助律師周信宏律師
上列上訴人因毒品危害防制條例案件，不服臺灣基隆地方法院96
年度訴字第804號，中華民國97年4月30日第一審判決（起訴案號
：臺灣基隆地方法院檢察署96年度偵字第 900、1944號），提起
上訴，本院判決如下：
    主  文
原判決關於湯祥麟共同犯如附表一編號4至16所示之罪刑暨定應
執行刑部分，均撤銷。
湯祥麟共同犯如附表一編 號4至16「所犯罪名」欄所示之罪，處
刑、減刑、沒收各如附表一編號 4至16「宣告刑、減得之刑、沒
收」欄所示。
其他上訴駁回。
湯祥麟上開撤銷改判部分（即附表一編號 4至16）減得之刑，與
上訴駁回部分（附表一編號1至3）所處之刑，應執行有期徒刑拾
伍年肆月，扣案之第一級毒品海洛因（驗餘淨重合計伍點貳肆公
克）沒收銷燬之，上開毒品之包裝袋陸只、扣案如附表二所示之
物，均沒收之，販賣毒品所得新台幣壹萬仟伍佰元，連帶沒收
之，如全部或一部不能沒收時，以其財產抵償之。
    事  實
一、甲○○前因違反毒品危害防制條例案件，經臺灣基隆地方法
    院分別以94年度訴字第253、741號判決各判處有期徒刑 7月
    確定，接續執行，於民國95年 7月17日假釋出監，保護管束
    期滿未經撤銷假釋，未執行之刑以已執行論，於95年 8月19
    日執行完畢。
二、甲○○與乙○○於95年10月間經由友人介紹而認識，其等明
    知海洛因係毒品危害防制條例列管之第一級毒品，依法不得
    販賣、持有，竟為圖賺取不法利益，基於犯意之聯絡，推由
    甲○○以不詳方式取得第一級毒品海洛因後，在甲○○位於
    基隆市○○路130 號8 樓住處、基隆市○○路玉山銀行及基
    隆市○○路火鍋店外等處，將海洛因交付予乙○○，由乙○
    ○以1 比1 之比例摻入葡萄糖混合，再以電子磅秤、分裝匙
    及分裝袋分裝後，經賴贊吉、杜駿麟、石積廣、杜延倉、李
    孝恩及何志鴻撥打乙○○申辦使用門號0000000000號及不知
    情之鄭家欣申辦由乙○○使用門號0000000000號行動電話，
    向其購買海洛因，乙○○於如附表一所示之時、地，以如附
    表一所示金額，分別販賣海洛因予賴贊吉、杜駿麟、石積廣
    、杜延倉、李孝恩及何志鴻等人，另乙○○撥打甲○○使用
    由不知情之陳信義申辦門號0000000000號行動電話，與甲○
    ○聯絡後，再由乙○○將販賣海洛因所得金錢，在前開甲○
    ○住處、玉山銀行及火鍋店外等處，交付予甲○○，乙○○
    每週可得新台幣（下同）3,000 至5,000 元之報酬，餘歸甲
    ○○所得，嗣賴贊吉因協助警方，與乙○○約定於96年 1月
    16日凌晨，在基隆市○○路 164號「統一戲院」前，買賣海
    洛因1包，而乙○○於前往約定地點前，先於96年1月15日晚
    間11時許，與甲○○一同前往甲○○上址住處，經甲○○將
    海洛因 4包交付予乙○○後，乙○○即攜帶上開甲○○交付
    之海洛因4包，連同賴贊吉約定購買之海洛因1包，騎乘車號
    AE7-631號機車，抵達「統一戲院」前，於96年1月16日凌晨
    0時20分許為警查獲，在乙○○身上查獲第一級毒品海洛因1
    小包及乙○○所有供聯絡販賣海洛因犯罪所用之行動電話 2
    支（內含門號0000000000及0000000000號SIM卡各1張），復
    在車號 AE7-631號機車坐墊下方之置物箱內，查獲第一級毒
    品海洛因4包，另在乙○○位於基隆市○○街20號5樓住處內
    ，查獲第一級毒品海洛因1包（扣案之海洛因6包，驗餘淨重
    合計5.24公克）及乙○○所有供為販賣海洛因犯罪所用之電
    子磅秤 1臺、分裝袋1批及分裝匙1支，且在有偵查權限之警
    察機關尚不知悉甲○○、乙○○有販賣第一級毒品海洛因予
    賴贊吉（如附表一編號1至3）以外之人前，由乙○○主動向
    警方坦承另有販賣第一級毒品海洛因予杜駿麟、石積廣、杜
    延倉、李孝恩及何志鴻等人（如附表一編號 4至16），自首
    並接受本件裁判；又警方於96年1月16日晚間8時30分許，在
    甲○○上址住處執行搜索，查獲甲○○所有供聯絡販賣海洛
    因犯罪所用之行動電話1支（內含門號0000000000號SIM卡 1
    張），始悉上情。
三、案經基隆市警察局第二分局報請臺灣基隆地方法院檢察署檢
    察官偵查起訴。
    理  由
壹、證據能力
一、按被告以外之人於偵查中向檢察官所為之陳述，除顯有不可
    信之情況者外，得為證據，刑事訴訟法第 159條之1第2項定
    有明文。經查，證人賴贊吉、杜駿麟、石積廣、杜延倉、李
    孝恩、何志鴻、被告乙○○友人石顏誌、基隆市警察局第二
    分局警員林文將及同案被告甲○○、乙○○於偵查中向檢察
    官所為之陳述，業經具結，且自筆錄內容觀之，並無不正取
    供之情事，而無顯不可信之情況，依上開規定，自有證據能
    力。
二、次按被告以外之人於審判外之言詞或書面陳述，除法律有規
    定者外，不得作為證據；又被告以外之人於審判外之陳述，
    雖不符合刑事訴訟法第159條之1至第159條之4之規定，而經
    當事人於審判程序同意作為證據，法院審酌該言詞陳述或書
    面陳述作成時之情況，認為適當者，亦得為證據，而當事人
    、代理人或辯護人於法院調查證據時，知有上開不得為證據
    之情形，而未於言詞辯論終結前聲明異議者，視有前項之同
    意，刑事訴訟法第159條第1項及第159條之5分別定有明文。
    本件證人賴贊吉、杜駿麟、杜延倉、李孝恩、何志鴻及同案
    被告乙○○、甲○○於警詢中所為之陳述，雖為被告甲○○
    及乙○○本人以外之人於審判外之言詞陳述，然經原審於審
    判程序提示予被告甲○○、乙○○及辯護人並告以要旨，均
    經被告等人及辯護人表示無意見，且未聲明異議，又本院審
    酌上開證人警詢筆錄之記載，並無不正取供之情事，且證人
    於警詢時並無具結之可能，故就該等審判外言詞陳述作成時
    之情況，應認為適當，依前揭法條意旨，得援為本案證據。
貳、認定本件犯罪事實所憑證據及理由
    訊據上訴人即被告甲○○固坦承曾與被告乙○○有毒品往來
    ，且認識賴贊吉、石積廣及杜駿麟等情，惟矢口否認有何販
    賣第一級毒品海洛因之犯行，辯稱其係向被告乙○○購買海
    洛因，並未提供海洛因予被告乙○○，且與賴贊吉等人均無
    毒品往來云云，另被告乙○○坦承確曾販賣海洛因予如附表
    一所示之人等情，經查：
一、被告乙○○曾於如附表一所示之時、地，以如附表一所示之
    價格，販賣海洛因予如附表一所示之人等情，業經被告乙○
    ○於警詢、偵查及法院審理時坦承不諱，並經證人賴贊吉、
    杜駿麟、石積廣、杜延倉、李孝恩及何志鴻證述在卷，復有
    如附表一證據欄所示之證據在卷可稽，另有查獲現場及扣案
    物照片附卷供參（見臺灣基隆地方法院檢察署96年度偵字第
    900號卷(一)第29至38頁），又扣案之白色粉末6包（驗餘淨重
    合計5.24公克），經鑑定後，均含有第一級毒品海洛因之成
    分，此有法務部調查局96年4月27日調科壹字第09623037330
    號鑑定書在卷可憑（見前開偵查卷宗第184 頁），另有被告
    乙○○所有之行動電話2支（內含門號0000000000及0000000
    000號SIM卡各1張）及電子磅秤1臺、分裝袋1批、分裝匙1支
    等物扣案可佐，足認被告乙○○之自白與事實相符，首開事
    實應堪認定。至被告乙○○於本院審理時辯稱：因我開始時
    不是很清楚那是海洛因，因當初他們是用台語講，後來我幫
    甲○○送毒品時，我發現買的年齡層都大我很多，我去問台
    語才發現是海洛因，我有跟甲○○說我不想做，但甲○○說
    還有一批，再送一次，後來就被查獲了。我以為是 K他命云
    云。然參酌被告乙○○在收受被告甲○○所交付海洛因後，
    乃由被告乙○○以1比1之比例摻入葡萄糖混合，再以電子磅
    秤、分裝匙及分裝袋分裝，嗣經證人賴贊吉、杜駿麟、石積
    廣、杜延倉、李孝恩及何志鴻撥打被告乙○○所使用之0000
    000000號、0000000000號行動電話向其購買海洛因，再由被
    告乙○○於如附表一所示之時、地，以如附表一所示金額，
    分別販賣海洛因予證人賴贊吉、杜駿麟、石積廣、杜延倉、
    李孝恩及何志鴻等人，顯係參與本件販賣第一級毒品海洛因
    之第一線工作，焉能不知該毒品種類、純度、單位價格等，
    凡購毒者聯繫時均欲了解之事項。又被告乙○○所提及 K他
    命，外型與海洛因相仿、及 K他命施用者年齡層較低等各情
    ，卻均未指為（或稱誤認為）其他類之毒品，顯與一般對毒
    品毫無認識之人所表現情狀不符，且 K他命與海洛因價格相
    差甚遠，又縱均以「台語」相稱，當亦無任何混淆之虞，是
    被告乙○○此部分所辯，無非圖卸罪責之詞，不足採信。
二、被告甲○○固否認前開販賣海洛因之犯行，惟查：
  (一)證人即同案被告乙○○於警詢、偵查及原審審理時均證稱其
    於95年10月間，經由友人介紹認識被告甲○○，被告甲○○
    自95年10月底或11月初起，約每 7至10天，會在被告甲○○
    住處、玉山銀行及火鍋店等處，交付塊狀及摻粉末狀之海洛
    因供其販售，其依被告甲○○之指示，將葡萄糖以1比1之比
    例摻入海洛因，再秤重分裝，而被告甲○○交付海洛因時，
    其同時將販售海洛因所得交予被告甲○○，其每週可得3,00
    0 至5,000元之報酬，又其於96年1月15日晚間11時許，前往
    基隆市吉祥大樓撞球間與被告甲○○見面，之後其與被告甲
    ○○一同前往被告甲○○前址住處，被告甲○○即在住處交
    付海洛因4包等語（見前開檢察署96年度偵字第900號卷(一)第
    6至8、53至55、59至60頁、卷(二)第90頁，原審卷第249至251
    、253、260頁），且證人即基隆市警察局第二分局警員林文
    將於偵查中證稱於96年 1月16日凌晨在「統一戲院」門口，
    查獲被告乙○○持有海洛因時，經詢問後，被告乙○○始稱
    係幫綽號「阿勛」之人運送毒品，且陳稱為警查獲前，曾與
    被告甲○○約在吉祥大樓見面，之後再與被告甲○○前往被
    告甲○○住處拿毒品，嗣前往「統一戲院」欲販賣海洛因予
    綽號「阿吉」之人時，即遭警查獲，其等遂依據被告乙○○
    指述之特徵查出被告甲○○，經被告乙○○指認後，即前往
    被告甲○○住處，並向被告甲○○住處管委會調閱 1樓及騎
    樓之監視器錄影畫面，查證被告乙○○所述是否屬實，依據
    監視器錄影畫面，確實拍攝到被告甲○○與乙○○一同行走
    之畫面等語（見前開檢察署96年度偵字第 900號卷(二)第77至
    78頁），另依據被告甲○○住處之監視器錄影畫面翻拍照片
    ，被告甲○○與乙○○於96年 1月15日晚間11時11分許，確
    一起走入被告甲○○住處 1樓大廳，此有監視器錄影畫面翻
    拍照片附卷供參（見前開檢察署96年度偵字第 900號卷(二)第
    65至67頁），而被告甲○○亦陳稱當日晚間確與被告乙○○
    在他處會面後，一同前往其住處等情（見前開檢察署96年度
    偵字第 900號卷(二)第90至91頁），足認被告乙○○前開所述
    ，並非無據。又證人唐灝喨亦證稱曾於95年11月間，在上課
    途中，陪同被告乙○○前往基隆市○○路玉山銀行及火鍋店
    等處，與被告甲○○見面，其親見被告甲○○交付 1包以密
    封袋盛裝之白色粉狀物品予被告乙○○，被告乙○○亦交付
    一疊百元及千元紙鈔予被告甲○○等語（見原審卷第 183至
    185、188頁），亦徵被告乙○○前開所述應屬可信。
  (二)證人賴贊吉於警詢及偵查中均證稱因知被告甲○○施用毒品
    ，便向被告甲○○購買毒品，被告甲○○指示其向被告乙○
    ○購買，並告知被告乙○○之聯絡電話，被告甲○○表示只
    要向被告乙○○稱係經被告甲○○介紹，被告乙○○即會同
    意販賣海洛因，其即撥打電話向被告乙○○稱係經由被告甲
    ○○介紹購買海洛因，被告乙○○即同意販售，其係自95年
    11月底開始向被告乙○○購買海洛因，有時無法找到被告乙
    ○○時，會央請被告甲○○代為找人，其於96年 1月14日下
    午5時44分以0000000000號電話撥打被告乙○○使用0000000
    000 號電話，向被告乙○○購買海洛因時，欲賒欠價款，被
    告乙○○要其詢問被告甲○○，表示若被告甲○○同意賒欠
    價款即可，之後其於同日下午 5時45分撥打被告甲○○使用
    0000000000號電話，詢問被告甲○○可否賒欠價款，被告甲
    ○○表示同意，被告乙○○就該次買賣即同意其賒欠價款等
    語（見前開檢察署96年度偵字第1944號卷(一)第37至38頁、96
    年度偵字第 900號卷(二)第3至5、79至80、88頁），且證人即
    同案被告乙○○亦於偵查中證稱其第一次販賣海洛因予賴贊
    吉時，係由賴贊吉撥打其使用之電話，賴贊吉自稱為被告甲
    ○○之朋友，欲向其購買海洛因，其即以電話向被告甲○○
    求證，被告甲○○表示賴贊吉確由其介紹，其即同意販賣海
    洛因予賴贊吉，之後賴贊吉於96年1月14日下午5時44分撥打
    電話向其購買海洛因時，詢問可否賒欠帳價款，其不小心脫
    口向賴贊吉表示去問被告甲○○，賴贊吉撥打電話予被告甲
    ○○後，再與其聯絡，嗣後被告甲○○打電話質問其為何說
    出被告甲○○，另有時賴贊吉找不到其時，會去詢問被告甲
    ○○等語（見前開檢察署96年度偵字第900號卷(一)第5、89頁
    ），另證人杜駿麟於警詢時亦證稱經由賴贊吉介紹向被告乙
    ○○購買海洛因，賴贊吉曾表示若欲賒欠價款，須找「阿勛
    」商量等情（見前開檢察署96年度偵字第1944號卷(一)第59頁
    、96年度偵字第 900號卷(二)第92頁），足見上開證人所述均
    屬相符；又依據卷附通聯紀錄，賴贊吉使用之0000000000號
    行動電話於96年1月14日下午5時44分20秒，撥打電話予被告
    乙○○使用之0000000000號行動電話，通話30秒後，賴贊吉
    使用之上開行動電話隨即於同日下午 5時45分27秒，撥打電
    話予被告甲○○使用之0000000000號行動電話，通話 622秒
    後，賴贊吉使用之上開行動電話再於同日下午 5時56分37秒
    ，撥打電話予被告乙○○使用之前開行動電話，通話22秒後
    ，被告乙○○使用之前開行動電話於同日下午 5時57分31秒
    ，撥打電話予被告甲○○使用之上開行動電話，通話55秒，
    而上開賴贊吉使用之行動電話於同日下午5時58分28秒及6時
    5 分32秒，撥打電話予被告乙○○使用之前開行動電話，另
    上揭被告甲○○使用之行動電話於同日下午6時5分46秒，撥
    打電話予被告乙○○使用之前揭行動電話，通話28秒，賴贊
    吉使用之上揭行動電話再於同日下午6時17分19秒及8時25分
    5 秒起，多次撥打電話予前開被告乙○○使用之行動電話，
    此有通聯紀錄在卷供參（見前開檢察署96年度偵字第1944卷
    (一)第134、135、185、186頁），足見賴贊吉先撥打電話予被
    告乙○○，通話完畢後，賴贊吉隨即撥打電話予被告甲○○
    使用之行動電話，之後，賴贊吉復撥打電話予被告乙○○，
    被告乙○○與賴贊吉通話完畢後，再撥打予被告甲○○使用
    之電話，嗣後賴贊吉多次撥打電話予被告乙○○，核與證人
    賴贊吉及乙○○上開所述賴贊吉賒欠購買海洛因價款之過程
    相合，復因被告甲○○陳稱0000000000號行動電話均由其本
    人使用等語（見前揭檢察署96年度偵字第900號卷(二)第90 頁
    ），堪認上開賴贊吉及被告乙○○撥打被告甲○○使用0000
    000000號電話時，均係與被告甲○○本人通話，是證人賴贊
    吉、乙○○所述賴贊吉向被告乙○○購買海洛因時，係經被
    告甲○○同意後，被告乙○○始同意賴贊吉賒欠價款等情，
    應堪認定，再者，證人賴贊吉於原審審理時證稱未曾請被告
    甲○○代償其向被告乙○○購買海洛因之價款等語（見原審
    卷第177頁），足證賴贊吉就賒欠購買海洛因之價款一事，
    撥打電話予被告甲○○之目的，即係徵得被告甲○○之同意
    ，並非請求被告甲○○代為償還價款或由被告甲○○作為賴
    贊吉日後償還價款之保證人，亦徵被告乙○○證稱被告甲○
    ○提供海洛因供其販賣，其將販賣海洛因所得交付被告甲○
    ○，被告甲○○會給付報酬此節，堪屬可信。至於證人賴贊
    吉雖於原審審理中改稱被告甲○○並未介紹其向被告乙○○
    購買海洛因，且其向被告乙○○購買海洛因時，被告乙○○
    並未表示須經被告甲○○同意始可賒帳，賒欠價款時亦無須
    詢問被告甲○○，而其於96年 1月14日撥打電話予被告甲○
    ○時，係在商量介紹朋友予被告甲○○認識之事，其不知被
    告甲○○有無施用毒品，因其於接受偵訊時，意識不清，始
    稱賒欠購買海洛因之價款須經被告甲○○同意之不實內容云
    云，然證人賴贊吉陳稱其與被告甲○○係在監獄中相識，其
    等均係因施用毒品入監服刑等語（見原審卷第 176頁），已
    見證人賴贊吉於原審審理時所稱不知被告甲○○有無施用毒
    品一節，非可採信，又證人賴贊吉於96年2月1日接受警詢，
    及於同年6月20日、9月19日接受偵訊時，均證稱係經被告甲
    ○○之介紹，始向被告乙○○購買海洛因，且賒欠價款時，
    確曾撥打電話徵詢被告甲○○之同意等情，亦即證人賴贊吉
    於不同日期，所為證述之內容均屬相合，另證人賴贊吉於接
    受警偵訊時，就其向被告乙○○購買海洛因之時間、地點及
    金額等細節，均證述明確，所述內容亦無相互矛盾之情形，
    足認證人賴贊吉於接受警詢及偵訊時，精神狀態應屬正常，
    當無意識不清之情形，證人賴贊吉辯稱警偵訊時神智不清等
    情，即無可信；另依據前開通聯紀錄觀之，賴贊吉於96年 1
    月14日下午 5時44分20秒撥打電話予被告乙○○購買海洛因
    ，於同日下午5時44分50秒結束通話後，隨即於同日下午5時
    45分27秒撥打電話予被告甲○○，於同日下午 5時55分49秒
    通話完畢後，賴贊吉立即於同日下午 5時56分37秒撥打電話
    予被告乙○○，足見賴贊吉撥打電話予被告乙○○及甲○○
    之時間甚為密接，且賴贊吉係在 2次撥打電話予被告乙○○
    中間，撥打電話予被告甲○○，又賴贊吉當日撥打電話予被
    告乙○○之目的，即為向被告乙○○購買海洛因，已如前述
    ，堪信賴贊吉與被告甲○○間之對話，亦應與買賣海洛因相
    關，是證人賴贊吉稱當日撥打電話予被告甲○○之目的，僅
    係為介紹友人予被告甲○○認識等情，非屬可採；再者，證
    人賴贊吉於警偵訊時證稱與被告甲○○、乙○○均無仇恨等
    語（見前開檢察署96年度偵字第1944號卷(一)第36至37頁、96
    年度偵字第 900號卷(二)第4至5頁），且被告甲○○亦陳稱其
    與賴贊吉間並無仇恨等語（見前開檢察署96年度偵字第 900
    號卷(二)第91頁），衡情，賴贊吉應無刻意設辭構陷被告甲○
    ○之必要，亦證證人賴贊吉於警詢及偵查時所述，應較其於
    原審審理時所述為可信。
  (三)證人即同案被告乙○○於偵查及原審審理中結證稱被告甲○
    ○會使用代號以代稱海洛因，向其詢問海洛因剩餘之數量，
    以決定是否進貨，被告甲○○使用之代號包括便當、MP3 、
    電腦、電路板、雜誌及CD等，其會依據被告甲○○使用之代
    號回覆數量，上開代號之單位均為 1,000元之海洛因等語（
    見前開檢察署96年度偵字第 900號卷(一)第192至193頁，原審
    卷第 261頁），且被告甲○○亦陳稱曾以簡訊詢問被告乙○
    ○剩下多少雜誌、CD、 MP3、便當，被告乙○○會回傳簡訊
    告知數量，此些均為海洛因之代號，單位為 1,000元之海洛
    因等語（見前開檢察署96年度偵字第 900號卷(一)第191至192
    頁，原審卷第273至274頁），互核均屬相符，足認被告甲○
    ○確曾多次詢問被告乙○○持有海洛因之數量，且被告乙○
    ○亦會將持有數量告知被告甲○○，又被告乙○○所稱被告
    甲○○使用代號詢問海洛因所餘數量，以決定是否進貨等語
    ，亦與常情無違，則被告乙○○上開所述，應屬可信。至於
    被告甲○○固辯稱詢問被告乙○○持有海洛因數量之目的，
    在於向被告乙○○購買海洛因等情，惟一般購買毒品者，多
    係向賣方直接告知欲購買毒品之數量，再由賣方回覆是否同
    意交易及有無足夠數量，而依據被告甲○○上開所辯，其於
    每次購買海洛因前，均先詢問被告乙○○持有海洛因之數量
    ，且被告乙○○亦均回覆持有海洛因之數量，顯與前開所述
    不同；又被告甲○○於偵查中原稱自一開始向被告乙○○購
    買海洛因時，即會詢問被告乙○○持有海洛因之數量等語（
    見前開檢察署96年度偵字第900號卷(一)第192頁），嗣於原審
    審理中改稱其開始向被告乙○○購買海洛因時，係直接將欲
    購買之數量告知被告乙○○，因被告乙○○要其客氣一點，
    其始改採在購買海洛因前，先行詢問被告乙○○持有海洛因
    之數量之方式，向被告乙○○購買海洛因等語（見原審卷第
    274 頁），足見被告甲○○所稱購買海洛因之方式，先後供
    述非屬一致，且被告甲○○辯稱先行詢問被告乙○○持有海
    洛因數量，為較禮貌之交易方式等語，亦非合理，故被告甲
    ○○辯稱詢問被告乙○○持有海洛因數量之目的，係在向被
    告乙○○購買海洛因等情，尚難採信。
  (四)被告甲○○另辯稱其係向被告乙○○購買海洛因以供施用，
    並未提供海洛因予被告乙○○，且被告乙○○於為警查獲當
    日晚間即96年 1月15日晚間，前往其住處欲販售海洛因，其
    表示已戒毒而不願購買，被告乙○○稱即向其借用 5,000元
    以調貨，但其未同意借款，被告乙○○很生氣，向其表示「
    要分那麼清沒關係，大家試看看」，因此，被告乙○○始會
    指稱其提供海洛因予被告乙○○販賣等語，惟被告甲○○於
    警詢時陳稱其與被告乙○○間無仇隙或債務糾紛等語（見前
    開檢察署96年度偵字第1944號卷(一)第32頁），並未提及被告
    乙○○向其借款未果之事，且被告甲○○於偵查中稱被告乙
    ○○係於95年11月間前往其住處，詢問其是否欲購買海洛因
    ，其表示不用，被告乙○○即表示欲向其借用 5,000元購買
    海洛因，其未同意借款，被告乙○○即表不悅，並稱要分這
    麼清試試看等語（見前開檢察署96年度偵字第 900號卷(一)第
    190 頁），亦即被告甲○○所述被告乙○○向其借款未果之
    時間，前後差異甚大，又被告乙○○稱未曾向被告甲○○借
    款等語（見前開檢察署96年度偵字第900號卷(一)第118頁），
    則被告甲○○上開所辯是否可信，已非無疑；另被告乙○○
    與甲○○於96年 1月15日晚間係在他處會合後，再一同前往
    被告甲○○住處，已如前述，果若被告乙○○僅因缺錢花用
    ，欲販賣海洛因予被告甲○○，或向被告甲○○借款，則被
    告乙○○僅須以電話或於會合地點當面詢問即可，應無與被
    告甲○○一同返回被告甲○○住處之必要，故被告甲○○上
    開所辯難謂與常情相合，應以證人即同案被告乙○○證稱其
    於96年 1月15日晚間欲向被告甲○○拿取海洛因，約定在撞
    球間見面，因該處人多，被告甲○○不便交付海洛因，始一
    同前往被告甲○○住處，由被告甲○○交付海洛因等語（見
    原審卷第258頁），較為可信。
  (五)又被告甲○○辯稱不認識杜延倉、石積廣、杜駿麟等人，不
    可能販賣海洛因一節，惟依據一般毒品買賣交易情形，施用
    毒品者多會相互告知毒品來源，且據前所述，被告甲○○與
    乙○○之合作模式，係由被告甲○○提供海洛因，由被告乙
    ○○直接與購買海洛因者交易，亦即被告甲○○原則上無須
    與購買海洛因者接觸，則有施用海洛因需求之人，經由友人
    之告知，直接向被告乙○○購買海洛因，既毋庸與被告甲○
    ○接觸，亦非向被告甲○○購買海洛因，則縱使購買者與被
    告甲○○互不相識，亦難謂有何不合理之處，換言之，即使
    被告甲○○確與杜延倉等人互不相識，亦無從認定被告甲○
    ○未與被告乙○○以上開合作方式販賣海洛因，應屬甚明。
    至於證人唐灝喨證稱曾 3度陪同被告乙○○與被告甲○○見
    面一節，雖與被告乙○○所述僅由唐灝喨陪同前往與被告甲
    ○○見面 2次有所差異，且證人石顏誌於偵查中亦否認曾見
    被告甲○○及乙○○互相交付海洛因及金錢等情，惟證人唐
    灝喨到庭作證之時間，與其所稱陪同被告乙○○與被告甲○
    ○見面之時間即95年11月間，相距已逾 1年，且證人唐灝喨
    僅係於上課途中，陪同被告乙○○前往上開地點與被告甲○
    ○見面，又證人唐灝喨並未加入被告甲○○與乙○○間之對
    話，業經證人唐灝喨證述在卷（見原審卷第 187頁），亦即
    唐灝喨未直接與被告甲○○接觸，亦非當事人，則即使唐灝
    喨因時間經過，導致記憶事件之情節有些許違誤，亦難認與
    常情有違，自不得以此逕認證人唐灝喨所述非屬可信；另證
    人石顏誌於偵查中已稱擔心遭對方找麻煩等語（見前開檢察
    署96年度偵字第 900號卷(二)第54頁），堪認證人石顏誌確有
    所顧慮，是亦無從以其證詞逕認被告乙○○前開所述情節非
    屬真實。
  (六)再者，證人何志鴻固曾證稱其大約係自95年7、8月間，開始
    向被告乙○○購買海洛因等語，且證人李孝恩曾稱係於95年
    3至7月間，向被告乙○○購買海洛因等語，惟證人何志鴻已
    陳稱其無法確定向被告乙○○購買海洛因之日期，且於偵訊
    時對於向被告乙○○購買海洛因之時間，先改稱係於95年10
    、11月間，復改稱係於95年 8至10月間等情（見前揭檢察署
    96年度偵字第900號卷(一)第83、97、132頁），另證人李孝恩
    於偵查中亦改稱係於95年11月間向被告乙○○購買海洛因等
    情（見前開檢察署95年度偵字第 900號卷(一)第96頁），足認
    證人何志鴻及李孝恩對於向被告乙○○購買海洛因之確實日
    期，記憶非屬明確；又施用毒品者向不同人購買毒品之情形
    亦非罕見，故縱使證人何志鴻及李孝恩對於向被告乙○○購
    買海洛因之時間，與其等向他人購買海洛因之時間相互混淆
    ，亦難謂與常情有違，是無從僅以證人何志鴻及李孝恩前開
    所述，逕行認定證人何志鴻及李孝恩確在95年10、11月間前
    即曾向被告乙○○購買海洛因，亦無足以此認定被告乙○○
    於認識被告甲○○之前，即有販賣海洛因之情事，應屬明確
    。而被告甲○○辯護人於本院所請再傳訊證人李孝恩，以求
    證上情，本院亦認無賡續調查之必要，併此敘明。
三、綜上，被告甲○○確將海洛因交付予被告乙○○，由被告乙
    ○○負責摻入葡萄糖、分裝、交付海洛因予買方並收取價款
    後交付被告甲○○，再由被告甲○○給付每週3至5,000元之
    報酬予被告乙○○等情，應堪認定，另有被告甲○○所有之
    行動電話1支（內含0000000000號SIM卡 1張）扣案為佐，足
    認被告甲○○所持辯解非屬可信；另證人賴贊吉固證稱曾向
    被告乙○○購買1,000元及3,000元之海洛因等語（見原審卷
    第171頁），證人杜延倉亦證稱曾向被告乙○○購買500元及
    1,000元之海洛因等語（見原審卷第212頁），又證人何志鴻
    證稱曾以1,000元及5,000元之代價，分別向被告乙○○購買
    海洛因等語（見原審卷第 217頁），另證人石積廣證述曾分
    別以1,000元及2,000元之代價，向被告乙○○購買海洛因等
    語（見原審卷第 222頁），惟證人賴贊吉、杜延倉、何志鴻
    及石積廣均無法特定各次購買海洛因之數量及價格，基於罪
    疑為輕原則，本院僅就上開證人所述最低交易價格，認定被
    告等人販賣第一級毒品之價格；再者，證人李孝恩於偵查中
    雖證稱其係分別以2,000至6,000元之代價，向被告乙○○購
    買海洛因等語（見前開檢察署96年度偵字第 900號卷(一)第95
    、133頁），然被告乙○○陳稱僅曾以 1,000元及2,000元之
    價格，販賣海洛因予李孝恩等語（見前開檢察署96年度偵字
    第900號卷(一)第96、133頁），因罪證有疑，利歸被告，故本
    院亦僅就被告乙○○所述最低販賣價格，認定其販賣海洛因
    予李孝恩之價格，本件事證明確，被告甲○○與乙○○之犯
    行應堪認定。
、法律適用方面
一、按海洛因為毒品危害防制條例第 2條第2項第1款所列管之第
    一級毒品，故被告甲○○、乙○○於如附表一編號 1、2、4
    至16所示時、地，販賣海洛因予賴贊吉、杜駿麟、石積廣、
    杜延倉、李孝恩及何志鴻等人，均係犯毒品危害防制條例第
    4條第1項之販賣第一級毒品罪，另被告乙○○固與賴贊吉約
    定於如附表一編號 3所示之時、地，販賣海洛因，惟依證人
    賴贊吉於偵查中之證述，乃係為配合警方查緝賣主而為（見
    前開檢察署96年度偵字第900號卷(二)第4頁），而按行為人如
    原即具有販毒營利之決意，雖遭警設計誘捕致實際上不能完
    成毒品交易時，因行為人原即具有販賣毒品之意思，客觀上
    又已著手於販賣之行為，自應成立販賣毒品未遂罪。是核被
    告甲○○及乙○○該次所為，係犯毒品危害防制條例第 4條
    第1項、第5項之販賣第一級毒品未遂罪。
二、檢察官認被告甲○○、乙○○所為如附表一編號3 所示之犯
    行，係犯販賣第一級毒品既遂罪，容有未洽，因行為既遂、
    未遂係犯罪狀態之不同，非處罰之獨立規定，自無變更起訴
    法條之問題，併此敘明。
三、被告甲○○及乙○○持有海洛因之低度行為，為販賣第一級
    毒品之高度行為所吸收，不另論罪。
四、被告甲○○與乙○○就如附表一所示之各次犯行，互有犯意
    之聯絡及行為之分擔，應論以共同正犯。而被告乙○○之辯
    護人雖稱被告乙○○應有幫助犯之適用云云，然依被告乙○
    ○與購毒者以行動電話聯繫毒品交易、並負責取交毒品、款
    項等各情，係直接參與本件販賣第一級毒品海洛因之構成要
    件行為，自屬共同正犯，而非幫助犯。
五、另按刑法於94年2月2日修正公布，於95年7月1日起施行，基
    於刑罰公平原則之考量，杜絕僥倖之犯罪心理，並避免易致
    鼓勵犯罪之誤解，修正後刑法已刪除第56條連續犯之規定，
    行為人反覆實行之犯罪行為茍係在刑法修正施行後者，因法
    律之修正已生阻斷連續犯之法律效果，除認應合於接續犯、
    繼續犯、集合犯等實質上一罪關係而以一罪論處外，基於一
    罪一罰之刑罰公平性，自應併合處罰；所謂「集合犯」，係
    指立法者所制定之犯罪構成要件中，本即預定有數個同種類
    行為而反覆實行之犯罪而言，故是否集合犯之判斷，客觀上
    自應斟酌法律規範之本來意涵、實現該犯罪目的之必要手段
    、社會生活經驗中該犯罪必然反覆實行之常態及社會通念等
    ，主觀上則視其反覆實施之行為是否出於行為人之一個犯意
    ，並秉持刑罰公平原則，加以判斷之，而行為人多次販毒品
    之行為，未必皆出於行為人之一個犯意決定，故販賣毒品之
    罪，難認係集合犯之罪。又依刑法第56條修正理由之說明，
    謂「對繼續犯同一罪名之罪者，均適用連續犯之規定論處，
    不無鼓勵犯罪之嫌，亦使國家刑罰權之行使發生不合理之現
    象」、「基於連續犯原為數罪之本質及刑罰公平原則之考量
    ，爰刪除有關連續犯之規定」等語，即係將本應各自獨立評
    價之數罪，回歸本來就應賦予複數法律效果之原貌，因此，
    就刑法修正施行後多次販賣毒品之犯行，採一罪一罰，始符
    合立法本旨（最高法院96年度台上字第7052號判決可資參照
    ）。本件被告甲○○及乙○○所為如附表一所示各次販賣第
    一級毒品之犯行，均係在刑法修正施行後所為，且販賣時、
    地均相異，難認係在密切接近之時、地，分數個舉動以接續
    或反覆施行之行為，與接續犯之概念非合，參酌上開所述，
    即應予以分論併罰，另依據起訴書犯罪事實欄之記載，檢察
    官似認被告甲○○及乙○○所為本件販賣第一級毒品之犯行
    應成立集合犯，惟販賣毒品之犯罪，於販賣行為完成後即行
    成立，與犯罪構成要件中預定有數個同種類行為而反覆實行
    犯罪之集合犯概念有異，即無從認定被告甲○○及乙○○所
    為本件販賣第一級毒品之犯行成立集合犯，公訴意旨容有誤
    會。
六、又附表一所示各次販賣第一級毒品之犯行，既採一罪一罰，
    則關於各罪是否符合自首規定，即應分別獨立觀察。查本件
    固係因證人賴贊吉為配合警方查緝賣主而查獲，已如前述，
    然此僅得證明警方當時已查悉被告乙○○等人有販賣海洛因
    予賴贊吉部分（如附表一編號1至3所示）而已，則被告乙○
    ○於警訊中主動向警員供承警方所尚不知悉之渠等販賣海洛
    因予杜駿麟、石積廣、杜延倉、李孝恩及何志鴻等人之犯行
    （如附表一編號 4至16）後，再由偵查機關傳訊上開證人，
    並調閱彼等間電話通聯記錄核實，有上開警偵訊筆錄、電話
    通聯記錄附卷可稽，顯屬自首而接受本件裁判，均應減輕其
    刑。
七、被告甲○○前曾受如事實欄所載之徒刑執行完畢，此有本院
    被告前案紀錄表供參，其受徒刑之執行完畢，再為本件如附
    表一所示各次販賣第一級毒品之犯行，係於 5年以內故意再
    犯有期徒刑以上之罪，均為累犯，固應依刑法第47條第 1項
    之規定俱以加重其刑，惟因死刑及無期徒刑不得加重，故均
    不予加重其刑。
八、被告甲○○與乙○○所為如附表一編號3 所示販賣第一級毒
    品未遂之犯行，應依刑法第25條之規定，按既遂犯之刑減輕
    之。
九、另按犯毒品危害防制條例第 4條第1項至第4項、第5條第1項
    至第 4項前段、第6條第1項至第4項、第7條第1項至第4項、
    第 8條第1項至第4項、第10條或第11條第1項、第2項之罪，
    供出毒品來源，因而破獲者，得減輕其刑，毒品危害防制條
    例第17條定有明文；其立法用意，旨在鼓勵被告供出其所製
    造、運輸、販賣或持有之毒品來源，俾追究出該毒品之前手
    ，以澈底清除毒品氾濫，故所謂「供出毒品來源」係指具體
    供出上游之毒品來源，以防止毒品之蔓延而言；如僅供出共
    犯，而未供出上游之毒品來源，即不得依前開法條減輕其刑
    （最高法院95年度台上字第 489號判決可資參照）。本件被
    告乙○○固於警詢時即坦承係由被告甲○○提供海洛因予其
    販賣等情，且被告甲○○亦經檢察官以販賣第一級毒品罪提
    起公訴，惟被告乙○○於警詢、偵查及本院審理時均證稱被
    告甲○○交付海洛因時，其交付予被告甲○○之金錢，係販
    賣被告甲○○前次交付海洛因之所得等情，已如前述，換言
    之，被告乙○○非向被告甲○○購買海洛因以販賣牟利，而
    係被告甲○○與乙○○基於犯意聯絡，以被告甲○○負責提
    供海洛因，被告乙○○負責摻入葡萄糖、分裝、交付海洛因
    予買方及收取價款之方式，共同販賣第一級毒品，亦即被告
    甲○○與乙○○為共同正犯，則縱使被告乙○○於偵查階段
    供出被告甲○○，亦僅屬供出共犯，又被告乙○○並未供出
    上游之毒品來源，參酌首揭所述，自不得依據毒品危害防制
    條例第17條之規定減輕其刑，故公訴意旨認因被告乙○○之
    供述，因而查獲被告甲○○，應依毒品危害防制條例第17條
    規定，就被告乙○○所為本件販賣第一級毒品之犯行減刑其
    刑等情，亦有未洽。
十、另按犯罪之情狀顯可憫恕，認科以最低度刑仍嫌過重者，得
    酌量減輕其刑，刑法第59條定有明文。本件被告甲○○、乙
    ○○所犯為販賣第一級毒品罪，該罪之法定刑為死刑或無期
    徒刑，因被告甲○○、乙○○所為如附表一編號1、2、4 至
    16所示各次販賣第一級毒品之犯行，販賣毒品之數量非鉅，
    所得不法利益之數額亦非鉅額，且其等所為如附表一編號 3
    所示之犯行尚屬未遂，又被告乙○○所犯如附表一編號 4至
    16所示之犯行另符合自首規定，是認對於被告甲○○所為如
    附表一編號 1、2、4至16所示各次販賣第一級毒品之犯行、
    被告乙○○所為如附表一編號1、2所示各次販賣第一級毒品
    之犯行，宣告法定最低度之刑；及就被告甲○○、乙○○所
    為如附表一編號 3所示販賣第一級毒品未遂之犯行，依據未
    遂犯之規定減輕其刑後、被告乙○○所為如附表一編號 4至
    16所示各次販賣第一級毒品之犯行，依據自首規定減輕其刑
    後，科以法定最低刑度，猶嫌過重，爰均依刑法第59條之規
    定，減輕其刑，並就被告甲○○及乙○○所為如附表一編號
    3所示之犯行、被告乙○○所為如附表一編號4至16所示各次
    販賣第一級毒品之犯行，均遞予減輕其刑。
肆、原審判決之論斷
  (一)撤銷改判部分
    原審以被告乙○○所為如附表一編號 4至16所示各次販賣第
    一級毒品之犯行，犯罪事證均屬明確，予以論罪科刑，固非
    無見。惟查，被告乙○○所為如附表一編號 4至16所示各次
    販賣第一級毒品之犯行，均符合自首之規定，已如前述，原
    審未詳審酌及此，於法即有未合。被告乙○○上訴意旨執此
    指摘原判決此部分不當，為有理由，自應由本院將原判決關
    於被告湯祥麟共同犯如附表一編號 4至16所示之罪刑暨定應
    執行刑部分均撤銷改判。爰審酌被告乙○○為圖賺取不法利
    益，竟以販賣第一級毒品海洛因之方式牟利，增加海洛因在
    社會流通之危險性，對於國民健康及社會秩序之危害非微，
    惟依據本案之共犯結構，被告甲○○處於指揮地位，被告乙
    ○○僅為賺取報酬，負責販售海洛因，另本件販賣海洛因之
    數量非鉅，且被告乙○○為警查獲後，即自首此部分犯行，
    並供出共犯，得以查獲被告甲○○，被告乙○○復前無犯罪
    紀錄等一切情狀，分別量處如附表一編號 4至16「宣告刑、
    減得之刑、沒收」欄所示之宣告刑。又對於中華民國96年罪
    犯減刑條例第 3條所定不予減刑而未發覺之罪，於本條例施
    行前至施行之日起3個月內自首而受裁判者，依第 2條第1項
    規定予以減刑，同條例第 6條定有明文。本件被告乙○○所
    為如附表一編號 4至16所示各次販賣第一級毒品之犯行，其
    犯罪時間均在96年4月24日以前，雖屬同條例第3條所定不予
    減刑之罪，然被告乙○○上開犯罪均係於該條例96年 7月16
    日施行之日起3個月內向警方自首，經檢察官據以於96年9月
    30日提起公訴，依同條例第 6條規定，自均應予減刑如附表
    一編號4至16「宣告刑、減得之刑、沒收」欄所示。
  (二)上訴駁回部分
    原審以被告甲○○所為如附表一所示各次販賣第一級毒品犯
    行、及被告乙○○所為如附表一編號1至3所示各次販賣第一
    級毒品之犯行，犯罪事證均屬明確，適用毒品危害防制條例
    第4條第1項、第5項、第19條第1項，刑法第11條前段、第28
    條、第47條第1項、第25條、第59條、第55條第5款等規定，
    並審酌被告甲○○、乙○○為圖賺取不法利益，竟以販賣第
    一級毒品海洛因之方式牟利，增加海洛因在社會流通之危險
    性，對於國民健康及社會秩序之危害非微，且被告甲○○於
    警詢、偵查及本院審理時均矢口否認犯行，難認有悔悟之心
    ，又依據本案之共犯結構，被告甲○○處於指揮地位，被告
    乙○○僅為賺取報酬，負責販售海洛因，另被告甲○○及乙
    ○○販賣海洛因之數量非鉅，且被告乙○○為警查獲後，即
    供出共犯，得以查獲被告甲○○，被告乙○○復前無犯罪紀
    錄等一切情狀，認檢察官就被告甲○○販賣第一級毒品部分
    ，具體求處無期徒刑，尚屬過重，而分別就被告甲○○所為
    如附表一所示各次販賣第一級毒品犯行、及被告乙○○所為
    如附表一編號1至3所示各次販賣第一級毒品之犯行，量處如
    附表一該編號項次「宣告刑、減得之刑、沒收」欄所示之宣
    告刑，並依法就被告甲○○部分定其應執行刑為有期徒刑17
    年。復說明如理由欄肆、(三)就被告甲○○所為如附表一所示
    各次販賣第一級毒品犯行、及被告乙○○所為如附表一編號
    1至3所示各次販賣第一級毒品之犯行，應沒收之物，及理由
    欄伍所示不另為無罪之諭知部分，經核其認事、用法，俱無
    違誤，量刑亦屬妥適，被告甲○○上訴意旨否認全部犯行，
    及被告乙○○上訴意旨執前詞指摘原判決此部分不當，為無
    理由，均應予駁回。
  (三)按查獲之第二級毒品，不問屬於犯人與否，均沒收銷燬之，
    而犯毒品危害防制條例第4條至第9條之罪者，其供犯罪所用
    或因犯罪所得之財物，均沒收之，如全部或一部不能沒收時
    ，追徵其價額或以其財產抵償之，毒品危害防制條例第18條
    第1項前段及第19條第1項分別定有明文；又毒品危害防制條
    例第19條第 1項規定，犯同條例第4條至第9條之罪者，其供
    犯罪所用或因犯罪所得之財物，均沒收之，但並無「不問屬
    於犯人與否沒收之」之特別規定，自應仍有刑法第38條第 1
    項第3款、第3項前段之適用，即以屬於犯人所有者為限，始
    得沒收之；另按共同正犯因相互利用他方之行為，以遂行其
    犯意之實現，本於責任共同之原則，雖其他共同正犯所有供
    犯罪所用之物，亦應於其本身所處之主刑之後，併為沒收之
    諭知；又因毒品危害防制條例第19條第 1項係採義務沒收主
    義，故犯罪所得之對價，不問其中成本若干，利潤多少，均
    應全部諭知沒收，且該條所稱「追徵其價額」者，必限於所
    沒收之物為金錢以外之其他財物而無法沒收時，始應追徵其
    價額，使其繳納與原物相當之價額，如所得財物為金錢而無
    法沒收時，應以其財產抵償之，而不發生追徵價額之問題，
    共同正犯之犯罪所得為新台幣時，因係合併計算，且於全部
    或一部不能沒收時，以其財產抵償之，為避免執行時發生重
    複沒收、抵償之情形，故各共同正犯之間係採連帶沒收主義
    （最高法院90年度台上字第5478號、93年度台上字第2743號
    、94年度台上字第4265號、95年度台上字第3133、4975號判
    決意旨參照）。本件扣案之第一級毒品海洛因（驗餘淨重合
    計5.24公克），因分別係被告甲○○、乙○○所為如附表一
    編號16所示販賣第一級毒品犯行後所餘及預備供之後販賣第
    一級毒品犯行所用，亦即該等扣案海洛因係與如附表一編號
    16所示之犯行相關，故於該次犯行所科之宣告刑後，依毒品
    危害防制條例第18條第 1項前段之規定，宣告沒收銷燬之；
    另上開毒品之包裝袋6只及扣案之電子磅秤1臺、分裝袋 1批
    、分裝匙 1只，均為被告甲○○提供金錢，由被告乙○○購
    賣供為販賣第一級毒品所用之物，業經被告乙○○供述明確
    （見原審卷第 261頁），堪信該等扣案物均為被告甲○○及
    乙○○共同所有供為本件犯罪所用之物，又扣案之門號0000
    000000號SIM卡1張，係被告乙○○向遠傳電信股份有限公司
    申辦使用而取得，自啟用日後，即屬用戶乙○○所有，該門
    號於終止或解除契約時無須繳回等情，有遠傳電信股份有限
    公司96年1月29日門號使用者資料查詢結果及96年4月14日遠
    傳（業服）字第 09610401617號函供參（見前開檢察署96年
    度偵字第 900號卷(一)第79、80頁，原審卷第37頁），亦即該
    SIM卡確為被告乙○○所有之物，且扣案之行動電話3支，分
    別係被告甲○○及乙○○所有之物，並均係供被告甲○○、
    乙○○相互連絡及與賴贊吉等人聯絡販賣毒品犯罪所用之物
    ，業如前述，均應依毒品危害防制條例第19條第 1項之規定
    宣告沒收，因如附表一所示之犯行，均係被告甲○○及乙○
    ○共同為之，故上開扣案行動電話及 SIM卡等物，雖分別為
    被告甲○○及乙○○單獨所有之物，本於責任共同原則，就
    該等犯行，仍應於被告乙○○及甲○○所處主刑之後，併為
    沒收之諭知；又被告甲○○及乙○○係共同以如附表一所示
    之價格販賣第一級毒品，犯罪所得之財物詳如附表一所示，
    均應依毒品危害防制條例第19條第 1項之規定宣告連帶沒收
    ，因犯罪所得之財物未據扣案，如全部或一部不能沒收時，
    亦應負連帶沒收及如不能沒收時以財產抵償之責任，另被告
    甲○○及乙○○所為如附表一編號3所示販賣第一級毒品之
    犯行，因被告乙○○抵達指定地點後，尚未將海洛因交付予
    賴贊吉之際，即為警查獲，亦無其他證據可資認定賴暫吉已
    先行將該次約定買賣海洛因之代價給付於被告甲○○或乙○
    ○，是被告甲○○及乙○○就該次犯行而言，尚無犯罪所得
    可言，即無從宣告沒收。至於扣案之門號0000000000及0000
    000000號SIM卡各1張，固分別為被告乙○○及甲○○使用之
    行動電話門號，惟分別係鄭家欣及陳信義向遠傳電信股份有
    限公司及中華電信股份有限公司申辦使用而取得，自啟用日
    後，即屬用戶鄭家欣及陳信義所有，該門號於終止或解除契
    約時無須繳回等情，有遠傳電信股份有限公司、中華電信股
    份有限公司門號使用者資料查詢結果及遠傳電信股份有限公
    司上開函件、中華電信股份有限公司96年 4月12日行客二警
    （96）字第0109號函在卷供參（見前開檢察署96年度偵字第
    900號卷(一)第77、80頁，原審卷第37、37之1頁），亦即該等
    SIM 卡並非屬被告甲○○及乙○○所有之物，均無從宣告沒
    收，附此敘明。
  (四)被告湯祥麟上開撤銷改判部分（即附表一編號 4至16）減得
    之刑，與上訴駁回部分（附表一編號1至3）所處之刑，應執
    行有期徒刑15年 4月。
伍、檢察官另認被告甲○○及乙○○於95年11月至96年 1月間，
    在基隆市山海觀社區，分別以1,000元或3,000元之價格，販
    賣海洛因予賴贊吉共計10餘次，復於95年12月間，在基隆市
    廟口麥當勞及海洋大學附近，以每2天1次之頻率，以 1,000
    元至 2,000元之價格，販賣海洛因予石積廣；又於95年11至
    12 月間，在基隆市海事專科學校或海洋大學附近，以1,000
    元或 2,000元之價格，販賣海洛因予李孝恩約10次等情，經
    查：
  (一)證人賴贊吉除就如附表一編號1至3所示各次交易外，無法特
    定其他各次交易時、地及買賣海洛因之數量（見原審卷第17
    1 頁），復無其他積極證據足以證明被告乙○○另販賣海洛
    因予賴贊吉之時、地、金額及次數，自無從認定被告乙○○
    確有其他販賣海洛因予賴贊吉之犯行。
  (二)證人石積廣於偵查中證稱曾在基隆市廟口麥當勞、海洋大學
    附近，向被告乙○○購買海洛因等語（見前開檢察署96年度
    偵字第 900號卷(二)第22頁），復於原審審理時證稱曾與被告
    乙○○約定在基隆市○○路之便利商店及廟口麥當勞交易，
    無法確認各次交易之時間及次數等語（見原審卷第 221頁）
    ，被告乙○○陳稱曾在基隆市廟口麥當勞、中正路之便利商
    店、海洋大學附近及基隆火車站旁便利商店，販賣海洛因予
    石積廣等語（見前開檢察署96年度偵字第 900號卷(一)第61頁
    ），亦即依據證人石積廣與被告乙○○所述，足認其等買賣
    海洛因之交易地點應包括基隆市廟口麥當勞、海洋大學附近
    及基隆市○○路便利商店，復因起訴書僅記載被告乙○○販
    賣海洛因予石積廣之交易地點為基隆市廟口麥當勞及海洋大
    學附近，又證人石積廣及被告乙○○均無法特定交易次數，
    故僅就基隆市廟口麥當勞及海洋大學附近此等交易地點，各
    認定交易次數為 1次。
  (三)證人李孝恩於偵查中證稱曾在基隆市○○街、海事專科學校
    或海洋大學門口，向被告乙○○購買海洛因，共約10次等語
    （見前開檢察署96年度偵字第 900號卷(一)第95、133、134頁
    ），另被告乙○○陳稱曾在基隆市○○街、海洋大學及海事
    專科學校附近販賣海洛因予李孝恩，共約 5次等語（見前開
    檢察署96年度偵字第900號卷(一)第133頁），足見被告乙○○
    及證人李孝恩均無法特定各次交易時、地及價格，亦無其他
    證據可資明確認定交易次數，且起訴書亦僅記載被告乙○○
    於基隆市海事專科學校或海洋大學附近，販賣海洛因予李孝
    恩，故採以最有利於被告之認定方式，僅就被告乙○○與證
    人李孝恩所述基隆市海事專科學校及海洋大學此等交易地點
    ，認定各販賣海洛因 1次。
  (四)綜上，因無證據可資證明被告乙○○各次販賣海洛因予賴贊
    吉、石積廣、李孝恩之確切時、地、金額及次數，基於罪疑
    惟輕原則，僅以對於被告最有利之方式，認定被告乙○○曾
    於如附表一所示之時、地，販賣海洛因予如附表一所示之人
    ，以此認定被告甲○○與乙○○之犯行，復無其他證據足以
    證明被告甲○○與乙○○另有販賣海洛因予賴贊吉、石積廣
    、李孝恩之事實，故檢察官上開所指難謂有據，惟因檢察官
    認此部分若成立犯罪，與前開有罪部分具有集合犯之裁判上
    一罪關係，爰不另為無罪之諭知。
據上論斷，應依刑事訴訟法第368條、第369條第1項前段、第364
條、第299條第1項前段，毒品危害防制條例第4條第1項、第18條
第1項前段、第19條第1項，刑法第11條前段、第28條、第59條、
第62條、第51條第 5款，中華民國96年罪犯減刑條例第2條第1項
第3款、第6條、第7條，判決如主文。
本案經檢察官王壬貴到庭執行職務。
中    華    民    國    97    年     9    月    23    日
                  刑事第五庭審判長法  官  吳  敦
                                  法  官  張傳栗
                                  法  官  陳春秋
以上正本證明與原本無異。
如不服本判決，應於收受送達後十日內向本院提出上訴書狀，其
未敘述上訴之理由者並得於提起上訴後十日內向本院補提理由書
（均須按他造當事人之人數附繕本）。
                                  書記官  李家敏
中    華    民    國    97    年    9     月    24    日
附錄：本案論罪科刑法條全文
毒品危害防制條例第4條第1項、第5項
製造、運輸、販賣第一級毒品者，處死刑或無期徒刑；處無期徒
刑者，得併科新臺幣1千萬元以下罰金。
製造、運輸、販賣專供製造或施用毒品之器具者，處1年以上7年
以下有期徒刑，得併科新臺幣1百萬元以下罰金。
【附表一】
┌──┬───────┬─────────┬───┬────┬────┬──────────┬─────┬────────┐
│編號│     時間     │      地點        │ 對象 │  金額  │  數量  │       證據         │ 所犯罪名 │宣告刑、減得之刑│
│    │              │                  │      │        │        │                    │          │、沒收          │
├──┼───────┼─────────┼───┼────┼────┼──────────┼─────┼────────┤
│ 1  │95年11月28日某│基隆市山海觀社區  │賴贊吉│1,000 元│0.15公克│1.被告乙○○之自白  │甲○○、湯│甲○○處有期徒刑│
│    │時            │                  │      │        │        │(1)警詢（96年度偵字第│翔麟共同販│拾伍年陸月，湯翔│
│    │              │                  │      │        │        │  900 號卷（一）第8 │賣第一級毒│麟處有期徒刑拾伍│
│    │              │                  │      │        │        │  、60至61頁）      │品。      │年貳月；扣案如附│
│    │              │                  │      │        │        │(2)偵查（96年度偵字第│          │表二所示之物，均│
│    │              │                  │      │        │        │  900 號卷（一）第54│          │沒收之，販賣毒品│
│    │              │                  │      │        │        │  至55頁、卷（二）第│          │所得新台幣壹仟元│
│    │              │                  │      │        │        │  5、89頁）         │          │，連帶沒收之，如│
│    │              │                  │      │        │        │(3)本院（本院卷第42、│          │全部或一部不能沒│
│    │              │                  │      │        │        │  178 、275 頁）    │          │收時，以其財產抵│
│    │              │                  │      │        │        │2.證人賴贊吉之證述  │          │償之。          │
│    │              │                  │      │        │        │(1)偵查（96年度偵字第│          │                │
│    │              │                  │      │        │        │  900 號卷（二）第79│          │                │
│    │              │                  │      │        │        │  頁）              │          │                │
│    │              │                  │      │        │        │(2)本院（本院卷第172 │          │                │
│    │              │                  │      │        │        │  頁）              │          │                │
│    │              │                  │      │        │        │3.0000000000號行動電│          │                │
│    │              │                  │      │        │        │  話與0000000000號行│          │                │
│    │              │                  │      │        │        │  動電話之通聯紀錄（│          │                │
│    │              │                  │      │        │        │  本院卷第78頁）    │          │                │
│    │              │                  │      │        │        │4.0000000000、098912│          │                │
│    │              │                  │      │        │        │  6432號門號申辦人資│          │                │
│    │              │                  │      │        │        │  料（96年度偵字第  │          │                │
│    │              │                  │      │        │        │  900 號卷（一）第  │          │                │
│    │              │                  │      │        │        │  80、174 頁）      │          │                │
├──┼───────┼─────────┼───┼────┼────┼──────────┼─────┼────────┤
│ 2  │96年1 月14日下│基隆市山海觀社區警│賴贊吉│1,000元 │0.15公克│1.被告乙○○之自白  │甲○○、湯│甲○○處有期徒刑│
│    │午6 時許      │衛室旁之便利商店  │      │        │        │(1)警詢（96年度偵字第│翔麟共同販│拾伍年陸月，湯翔│
│    │              │                  │      │        │        │  900 號卷（一）第8 │賣第一級毒│麟處有期徒刑拾伍│
│    │              │                  │      │        │        │  、60至61頁）      │品。      │年貳月；扣案如附│
│    │              │                  │      │        │        │(2)偵查（96年度偵字第│          │表二所示之物，均│
│    │              │                  │      │        │        │  900 號卷（一）第54│          │沒收之，販賣毒品│
│    │              │                  │      │        │        │  至55頁、卷（二）第│          │所得新台幣壹仟元│
│    │              │                  │      │        │        │  5、89頁）         │          │，連帶沒收之，如│
│    │              │                  │      │        │        │(3)本院（本院卷第42、│          │全部或一部不能沒│
│    │              │                  │      │        │        │  178 、275 頁）    │          │收時，以其財產抵│
│    │              │                  │      │        │        │2.證人賴贊吉之證述  │          │償之。          │
│    │              │                  │      │        │        │(1)偵查（96年度偵字第│          │                │
│    │              │                  │      │        │        │  900 號卷（二）第79│          │                │
│    │              │                  │      │        │        │  、80、87頁）      │          │                │
│    │              │                  │      │        │        │(2)本院（本院卷第173 │          │                │
│    │              │                  │      │        │        │  頁）              │          │                │
│    │              │                  │      │        │        │3.0000000000號行動電│          │                │
│    │              │                  │      │        │        │  話與0000000000號行│          │                │
│    │              │                  │      │        │        │  動電話之通聯紀錄（│          │                │
│    │              │                  │      │        │        │  96年度偵字第1944號│          │                │
│    │              │                  │      │        │        │  卷（一）第134 、  │          │                │
│    │              │                  │      │        │        │  135 頁）          │          │                │
│    │              │                  │      │        │        │4.0000000000、098912│          │                │
│    │              │                  │      │        │        │  6432號門號申辦人資│          │                │
│    │              │                  │      │        │        │  料（96年度偵字第  │          │                │
│    │              │                  │      │        │        │  900 號卷（一）第  │          │                │
│    │              │                  │      │        │        │  80、174 頁）      │          │                │
├──┼───────┼─────────┼───┼────┼────┼──────────┼─────┼────────┤
│ 3  │96年1 月16日凌│基隆市○○路164 號│賴贊吉│1,000元 │0.15公克│1.被告乙○○之自白  │甲○○、湯│甲○○處有期徒刑│
│    │晨某時        │「統一戲院」前    │      │        │        │(1)警詢（96年度偵字第│翔麟共同販│玖年，乙○○處有│
│    │              │                  │      │        │        │  900 號卷（一）第8 │賣第一級毒│期徒刑捌年；扣案│
│    │              │                  │      │        │        │  、60至61頁）      │品，未遂。│如附表二所示之物│
│    │              │                  │      │        │        │(2)偵查（96年度偵字第│          │，均沒收之。    │
│    │              │                  │      │        │        │  900 號卷（一）第54│          │                │
│    │              │                  │      │        │        │  至55頁、卷（二）第│          │                │
│    │              │                  │      │        │        │  5、89頁）         │          │                │
│    │              │                  │      │        │        │(3)本院（本院卷第42、│          │                │
│    │              │                  │      │        │        │  178 、275 頁）    │          │                │
│    │              │                  │      │        │        │2.證人賴贊吉之證述  │          │                │
│    │              │                  │      │        │        │(1)偵查（96年度偵字第│          │                │
│    │              │                  │      │        │        │  900 號卷（二）第78│          │                │
│    │              │                  │      │        │        │  、80頁）          │          │                │
│    │              │                  │      │        │        │(2)本院（本院卷第177 │          │                │
│    │              │                  │      │        │        │  頁）              │          │                │
│    │              │                  │      │        │        │3.證人林文將於偵查中│          │                │
│    │              │                  │      │        │        │  之證述（96年度偵字│          │                │
│    │              │                  │      │        │        │  第900 號卷（二）第│          │                │
│    │              │                  │      │        │        │  76至77頁）        │          │                │
│    │              │                  │      │        │        │4.0000000000號行動電│          │                │
│    │              │                  │      │        │        │  話與0000000000號行│          │                │
│    │              │                  │      │        │        │  動電話之通聯紀錄（│          │                │
│    │              │                  │      │        │        │  96年度偵字第1944號│          │                │
│    │              │                  │      │        │        │  卷（一）第144 、  │          │                │
│    │              │                  │      │        │        │  145 頁）          │          │                │
│    │              │                  │      │        │        │5.0000000000、098912│          │                │
│    │              │                  │      │        │        │  6432號門號申辦人資│          │                │
│    │              │                  │      │        │        │  料（96年度偵字第  │          │                │
│    │              │                  │      │        │        │  900 號卷（一）第  │          │                │
│    │              │                  │      │        │        │  80、174 頁）      │          │                │
├──┼───────┼─────────┼───┼────┼────┼──────────┼─────┼────────┤
│ 4  │95年11月7 日某│基隆市山海觀社區旁│杜駿麟│1,000元 │不詳    │1.被告乙○○之自白  │甲○○、湯│甲○○處有期徒刑│
│    │時            │便利商店          │      │        │        │(1)警詢（96年度偵字第│翔麟共同販│拾伍年陸月，湯翔│
│    │              │                  │      │        │        │  900 號卷（一）第8 │賣第一級毒│麟處有期徒刑拾年│
│    │              │                  │      │        │        │  、61至62頁）      │品。      │，減為有期徒刑伍│
│    │              │                  │      │        │        │(2)偵查（96年度偵字第│          │年；扣案如附表二│
│    │              │                  │      │        │        │  900 號卷（一）第54│          │所示之物，均沒收│
│    │              │                  │      │        │        │  至55頁）          │          │之，販賣毒品所得│
│    │              │                  │      │        │        │(3)本院（本院卷第42、│          │新台幣壹仟元，連│
│    │              │                  │      │        │        │  178 、183 、275 頁│          │帶沒收之，如全部│
│    │              │                  │      │        │        │  ）                │          │或一部不能沒收時│
│    │              │                  │      │        │        │2.證人杜駿麟之證述  │          │，以其財產抵償之│
│    │              │                  │      │        │        │(1)偵查（96年度偵字第│          │。              │
│    │              │                  │      │        │        │  900 號卷（一）第  │          │                │
│    │              │                  │      │        │        │  119 頁）          │          │                │
│    │              │                  │      │        │        │(2)本院（本院卷第182 │          │                │
│    │              │                  │      │        │        │  頁）              │          │                │
│    │              │                  │      │        │        │3.0000000000號電話、│          │                │
│    │              │                  │      │        │        │  0000000000號行動電│          │                │
│    │              │                  │      │        │        │  話與0000000000號行│          │                │
│    │              │                  │      │        │        │  動電話之通聯紀錄（│          │                │
│    │              │                  │      │        │        │  院卷第84、88頁）  │          │                │
│    │              │                  │      │        │        │4.0000000000號電話申│          │                │
│    │              │                  │      │        │        │  裝資料、00000000、│          │                │
│    │              │                  │      │        │        │  0000000000號門號申│          │                │
│    │              │                  │      │        │        │  辦人資料（96年度偵│          │                │
│    │              │                  │      │        │        │  字第1944號卷（一）│          │                │
│    │              │                  │      │        │        │  第103 、105 頁、96│          │                │
│    │              │                  │      │        │        │  年度偵字第900 號卷│          │                │
│    │              │                  │      │        │        │  （一）第80頁）    │          │                │
├──┼───────┼─────────┼───┼────┼────┼──────────┼─────┼────────┤
│ 5  │95年11月15日晚│基隆市山海觀社區旁│杜駿麟│1,000元 │不詳    │1.被告乙○○之自白  │甲○○、湯│甲○○處有期徒刑│
│    │間某時        │便利商店          │      │        │        │(1)警詢（96年度偵字第│翔麟共同販│拾伍年陸月，湯翔│
│    │              │                  │      │        │        │  900 號卷（一）第8 │賣第一級毒│麟處有期徒刑拾年│
│    │              │                  │      │        │        │  、61至62頁）      │品。      │，減為有期徒刑伍│
│    │              │                  │      │        │        │(2)偵查（96年度偵字第│          │年；扣案如附表二│
│    │              │                  │      │        │        │  900 號卷（一）第54│          │所示之物，均沒收│
│    │              │                  │      │        │        │  至55頁）          │          │之，販賣毒品所得│
│    │              │                  │      │        │        │(3)本院（本院卷第42、│          │新台幣壹仟元，連│
│    │              │                  │      │        │        │  178 、183 、275 頁│          │帶沒收之，如全部│
│    │              │                  │      │        │        │  ）                │          │或一部不能沒收時│
│    │              │                  │      │        │        │2.證人杜駿麟之證述  │          │，以其財產抵償之│
│    │              │                  │      │        │        │(1)偵查（96年度偵字第│          │。              │
│    │              │                  │      │        │        │  900 號卷（一）第  │          │                │
│    │              │                  │      │        │        │  119 頁）          │          │                │
│    │              │                  │      │        │        │(2)本院（本院卷第182 │          │                │
│    │              │                  │      │        │        │  頁）              │          │                │
│    │              │                  │      │        │        │3.0000000000號電話、│          │                │
│    │              │                  │      │        │        │  0000000000號行動電│          │                │
│    │              │                  │      │        │        │  話與0000000000號行│          │                │
│    │              │                  │      │        │        │  動電話之通聯紀錄（│          │                │
│    │              │                  │      │        │        │  本院卷第84、88頁）│          │                │
│    │              │                  │      │        │        │4.0000000000號電話申│          │                │
│    │              │                  │      │        │        │  裝資料、00000000、│          │                │
│    │              │                  │      │        │        │  0000000000號門號申│          │                │
│    │              │                  │      │        │        │  辦人資料（96年度偵│          │                │
│    │              │                  │      │        │        │  字第1944號卷（一）│          │                │
│    │              │                  │      │        │        │  第103 、105 頁、96│          │                │
│    │              │                  │      │        │        │  年度偵字第900 號卷│          │                │
│    │              │                  │      │        │        │  （一）第80頁）    │          │                │
├──┼───────┼─────────┼───┼────┼────┼──────────┼─────┼────────┤
│ 6  │95年11月20日某│基隆市山海觀社區旁│杜駿麟│1,000元 │不詳    │1.被告乙○○之自白  │甲○○、湯│甲○○處有期徒刑│
│    │時            │便利商店          │      │        │        │(1)警詢（96年度偵字第│翔麟共同販│拾伍年陸月，湯翔│
│    │              │                  │      │        │        │  900 號卷（一）第8 │賣第一級毒│麟處有期徒刑拾年│
│    │              │                  │      │        │        │  、61至62頁）      │品。      │，減為有期徒刑伍│
│    │              │                  │      │        │        │(2)偵查（96年度偵字第│          │年；扣案如附表二│
│    │              │                  │      │        │        │  900 號卷（一）第54│          │所示之物，均沒收│
│    │              │                  │      │        │        │  至55頁）          │          │之，販賣毒品所得│
│    │              │                  │      │        │        │(3)本院（本院卷第42、│          │新台幣壹仟元，連│
│    │              │                  │      │        │        │  178 、183 、275 頁│          │帶沒收之，如全部│
│    │              │                  │      │        │        │  ）                │          │或一部不能沒收時│
│    │              │                  │      │        │        │2.證人杜駿麟之證述  │          │，以其財產抵償之│
│    │              │                  │      │        │        │(1)偵查（96年度偵字第│          │。              │
│    │              │                  │      │        │        │  900 號卷（一）第  │          │                │
│    │              │                  │      │        │        │  119 頁）          │          │                │
│    │              │                  │      │        │        │(2)本院（本院卷第182 │          │                │
│    │              │                  │      │        │        │  頁）              │          │                │
│    │              │                  │      │        │        │3.0000000000號電話、│          │                │
│    │              │                  │      │        │        │  0000000000號行動電│          │                │
│    │              │                  │      │        │        │  話與0000000000號行│          │                │
│    │              │                  │      │        │        │  動電話之通聯紀錄（│          │                │
│    │              │                  │      │        │        │  本院卷第82、83頁）│          │                │
│    │              │                  │      │        │        │4.0000000000號電話申│          │                │
│    │              │                  │      │        │        │  裝資料、00000000、│          │                │
│    │              │                  │      │        │        │  0000000000號門號申│          │                │
│    │              │                  │      │        │        │  辦人資料（96年度偵│          │                │
│    │              │                  │      │        │        │  字第1944號卷（一）│          │                │
│    │              │                  │      │        │        │  第103 、105 頁、96│          │                │
│    │              │                  │      │        │        │  年度偵字第900 號卷│          │                │
│    │              │                  │      │        │        │  （一）第80頁）    │          │                │
├──┼───────┼─────────┼───┼────┼────┼──────────┼─────┼────────┤
│ 7  │95年12月間某日│基隆市廟口麥當勞  │石積廣│1,000元 │不詳    │1.被告乙○○之自白  │甲○○、湯│甲○○處有期徒刑│
│    │              │                  │      │        │        │(1)警詢（96年度偵字第│翔麟共同販│拾伍年陸月，湯翔│
│    │              │                  │      │        │        │  900 號卷（一）第8 │賣第一級毒│麟處有期徒刑拾年│
│    │              │                  │      │        │        │  、61至62頁）      │品。      │，減為有期徒刑伍│
│    │              │                  │      │        │        │(2)偵查（96年度偵字第│          │年；扣案如附表二│
│    │              │                  │      │        │        │  900 號卷（一）第54│          │所示之物，均沒收│
│    │              │                  │      │        │        │  至55頁、卷（二）第│          │之，販賣毒品所得│
│    │              │                  │      │        │        │  32頁）            │          │新台幣壹仟元，連│
│    │              │                  │      │        │        │(3)本院（本院卷第42、│          │帶沒收之，如全部│
│    │              │                  │      │        │        │  224 、275 頁）    │          │或一部不能沒收時│
│    │              │                  │      │        │        │2.證人石積廣之證述  │          │，以其財產抵償之│
│    │              │                  │      │        │        │(1)偵查（96年度偵字第│          │。              │
│    │              │                  │      │        │        │  900 號卷（二）第22│          │                │
│    │              │                  │      │        │        │  頁）              │          │                │
│    │              │                  │      │        │        │(2)本院（本院卷第221 │          │                │
│    │              │                  │      │        │        │  至223 頁）        │          │                │
│    │              │                  │      │        │        │3.0000000000號電話與│          │                │
│    │              │                  │      │        │        │  0000000000、093051│          │                │
│    │              │                  │      │        │        │  5149號行動電話之通│          │                │
│    │              │                  │      │        │        │  聯紀錄（本院卷第92│          │                │
│    │              │                  │      │        │        │  至96頁）          │          │                │
│    │              │                  │      │        │        │4.0000000000號電話申│          │                │
│    │              │                  │      │        │        │  裝資料、0000000000│          │                │
│    │              │                  │      │        │        │  、0000000000號門號│          │                │
│    │              │                  │      │        │        │  申辦人資料（96年度│          │                │
│    │              │                  │      │        │        │  偵字第1944號卷（一│          │                │
│    │              │                  │      │        │        │  ）第105 頁、96年度│          │                │
│    │              │                  │      │        │        │  偵字第900 號卷（一│          │                │
│    │              │                  │      │        │        │  ）第80頁）        │          │                │
├──┼───────┼─────────┼───┼────┼────┼──────────┼─────┼────────┤
│ 8  │95年12月間某日│基隆市海洋大學附近│石積廣│1,000元 │不詳    │1.被告乙○○之自白  │甲○○、湯│甲○○處有期徒刑│
│    │              │                  │      │        │        │(1)警詢（96年度偵字第│翔麟共同販│拾伍年陸月，湯翔│
│    │              │                  │      │        │        │  900 號卷（一）第8 │賣第一級毒│麟處有期徒刑拾年│
│    │              │                  │      │        │        │  、61至62頁）      │品。      │，減為有期徒刑伍│
│    │              │                  │      │        │        │(2)偵查（96年度偵字第│          │年；扣案如附表二│
│    │              │                  │      │        │        │  900 號卷（一）第54│          │所示之物，均沒收│
│    │              │                  │      │        │        │  至55頁、卷（二）第│          │之，販賣毒品所得│
│    │              │                  │      │        │        │  32頁）            │          │新台幣壹仟元，連│
│    │              │                  │      │        │        │(3)本院（本院卷第42、│          │帶沒收之，如全部│
│    │              │                  │      │        │        │  224 、275 頁）    │          │或一部不能沒收時│
│    │              │                  │      │        │        │2.證人石積廣之證述  │          │，以其財產抵償之│
│    │              │                  │      │        │        │(1)偵查（96年度偵字第│          │。              │
│    │              │                  │      │        │        │  900 號卷（二）第22│          │                │
│    │              │                  │      │        │        │  頁）              │          │                │
│    │              │                  │      │        │        │(2)本院（本院卷第221 │          │                │
│    │              │                  │      │        │        │  至223 頁）        │          │                │
│    │              │                  │      │        │        │3.0000000000號電話與│          │                │
│    │              │                  │      │        │        │  0000000000、093051│          │                │
│    │              │                  │      │        │        │  5149號行動電話之通│          │                │
│    │              │                  │      │        │        │  聯紀錄（本院卷第92│          │                │
│    │              │                  │      │        │        │  至96頁）          │          │                │
│    │              │                  │      │        │        │4.0000000000號電話申│          │                │
│    │              │                  │      │        │        │  裝資料、0000000000│          │                │
│    │              │                  │      │        │        │  、0000000000號門號│          │                │
│    │              │                  │      │        │        │  申辦人資料（96年度│          │                │
│    │              │                  │      │        │        │  偵字第1944號卷（一│          │                │
│    │              │                  │      │        │        │  ）第105 頁、96年度│          │                │
│    │              │                  │      │        │        │  偵字第900 號卷（一│          │                │
│    │              │                  │      │        │        │  ）第80頁）        │          │                │
├──┼───────┼─────────┼───┼────┼────┼──────────┼─────┼────────┤
│ 9  │95年11月間某日│基隆市○○○○○路│杜延倉│500 元  │不詳    │1.被告乙○○之自白  │甲○○、湯│甲○○處有期徒刑│
│    │              │                  │      │        │        │(1)警詢（96年度偵字第│翔麟共同販│拾伍年陸月，湯翔│
│    │              │                  │      │        │        │  900 號卷（一）第8 │賣第一級毒│麟處有期徒刑拾年│
│    │              │                  │      │        │        │  、61至62頁）      │品。      │，減為有期徒刑伍│
│    │              │                  │      │        │        │(2)偵查（96年度偵字第│          │年；扣案如附表二│
│    │              │                  │      │        │        │  900 號卷（一）第54│          │所示之物，均沒收│
│    │              │                  │      │        │        │  至55、122 頁）    │          │之，販賣毒品所得│
│    │              │                  │      │        │        │(3)本院（本院卷第42、│          │新台幣伍佰元，連│
│    │              │                  │      │        │        │  214 、275 頁）    │          │帶沒收之，如全部│
│    │              │                  │      │        │        │2.證人杜延倉之證述  │          │或一部不能沒收時│
│    │              │                  │      │        │        │(1)偵查（96年度偵字第│          │，以其財產抵償之│
│    │              │                  │      │        │        │  900 號卷（一）第68│          │。              │
│    │              │                  │      │        │        │  、122 頁）        │          │                │
│    │              │                  │      │        │        │(2)本院（本院卷第211 │          │                │
│    │              │                  │      │        │        │  至213 頁）        │          │                │
│    │              │                  │      │        │        │3.0000000000號行動電│          │                │
│    │              │                  │      │        │        │  話與0000000000、09│          │                │
│    │              │                  │      │        │        │  000000000 號行動電│          │                │
│    │              │                  │      │        │        │  話之通聯紀錄（本院│          │                │
│    │              │                  │      │        │        │  卷第97至101頁）   │          │                │
│    │              │                  │      │        │        │4.0000000000、098912│          │                │
│    │              │                  │      │        │        │  6432、0000000000號│          │                │
│    │              │                  │      │        │        │  門號申辦人資料（96│          │                │
│    │              │                  │      │        │        │  年度偵字第900號卷 │          │                │
│    │              │                  │      │        │        │  （一）第80、174 頁│          │                │
│    │              │                  │      │        │        │   ）               │          │                │
├──┼───────┼─────────┼───┼────┼────┼──────────┼─────┼────────┤
│ 10 │95年11月間某日│基隆市○○○○○路│杜延倉│500 元  │不詳    │1.被告乙○○之自白  │甲○○、湯│甲○○處有期徒刑│
│    │              │                  │      │        │        │(1)警詢（96年度偵字第│翔麟共同販│拾伍年陸月，湯翔│
│    │              │                  │      │        │        │  900 號卷（一）第8 │賣第一級毒│麟處有期徒刑拾年│
│    │              │                  │      │        │        │  、61至62頁）      │品。      │，減為有期徒刑伍│
│    │              │                  │      │        │        │(2)偵查（96年度偵字第│          │年；扣案如附表二│
│    │              │                  │      │        │        │  900 號卷（一）第54│          │所示之物，均沒收│
│    │              │                  │      │        │        │  至55、122 頁）    │          │之，販賣毒品所得│
│    │              │                  │      │        │        │(3)本院（本院卷第42、│          │新台幣伍佰元，連│
│    │              │                  │      │        │        │  214 、275 頁）    │          │帶沒收之，如全部│
│    │              │                  │      │        │        │2.證人杜延倉之證述  │          │或一部不能沒收時│
│    │              │                  │      │        │        │(1)偵查（96年度偵字第│          │，以其財產抵償之│
│    │              │                  │      │        │        │  900 號卷（一）第68│          │。              │
│    │              │                  │      │        │        │  、122 頁）        │          │                │
│    │              │                  │      │        │        │(2)本院（本院卷第211 │          │                │
│    │              │                  │      │        │        │  至213 頁）        │          │                │
│    │              │                  │      │        │        │3.0000000000號行動電│          │                │
│    │              │                  │      │        │        │  話與0000000000、09│          │                │
│    │              │                  │      │        │        │  000000000 號行動電│          │                │
│    │              │                  │      │        │        │  話之通聯紀錄（本院│          │                │
│    │              │                  │      │        │        │  卷第97至101頁）   │          │                │
│    │              │                  │      │        │        │4.0000000000、098912│          │                │
│    │              │                  │      │        │        │  6432、0000000000號│          │                │
│    │              │                  │      │        │        │  門號申辦人資料（96│          │                │
│    │              │                  │      │        │        │  年度偵字第900號卷 │          │                │
│    │              │                  │      │        │        │  （一）第80、174 頁│          │                │
│    │              │                  │      │        │        │   ）               │          │                │
├──┼───────┼─────────┼───┼────┼────┼──────────┼─────┼────────┤
│ 11 │95年11月間某日│基隆市○○○○○路│杜延倉│500 元  │不詳    │1.被告乙○○之自白  │甲○○、湯│甲○○處有期徒刑│
│    │              │                  │      │        │        │(1)警詢（96年度偵字第│翔麟共同販│拾伍年陸月，湯翔│
│    │              │                  │      │        │        │  900 號卷（一）第8 │賣第一級毒│麟處有期徒刑拾年│
│    │              │                  │      │        │        │  、61至62頁）      │品。      │，減為有期徒刑伍│
│    │              │                  │      │        │        │(2)偵查（96年度偵字第│          │年；扣案如附表二│
│    │              │                  │      │        │        │  900 號卷（一）第54│          │所示之物，均沒收│
│    │              │                  │      │        │        │  至55、122 頁）    │          │之，販賣毒品所得│
│    │              │                  │      │        │        │(3)本院（本院卷第42、│          │新台幣伍佰元，連│
│    │              │                  │      │        │        │  214 、275 頁）    │          │帶沒收之，如全部│
│    │              │                  │      │        │        │2.證人杜延倉之證述  │          │或一部不能沒收時│
│    │              │                  │      │        │        │(1)偵查（96年度偵字第│          │，以其財產抵償之│
│    │              │                  │      │        │        │  900 號卷（一）第68│          │。              │
│    │              │                  │      │        │        │  、122 頁）        │          │                │
│    │              │                  │      │        │        │(2)本院（本院卷第211 │          │                │
│    │              │                  │      │        │        │  至213 頁）        │          │                │
│    │              │                  │      │        │        │3.0000000000號行動電│          │                │
│    │              │                  │      │        │        │  話與0000000000、09│          │                │
│    │              │                  │      │        │        │  000000000 號行動電│          │                │
│    │              │                  │      │        │        │  話之通聯紀錄（本院│          │                │
│    │              │                  │      │        │        │  卷第97至101頁）   │          │                │
│    │              │                  │      │        │        │4.0000000000、098912│          │                │
│    │              │                  │      │        │        │  6432、0000000000號│          │                │
│    │              │                  │      │        │        │  門號申辦人資料（96│          │                │
│    │              │                  │      │        │        │  年度偵字第900 號卷│          │                │
│    │              │                  │      │        │        │  （一）第80、174 頁│          │                │
│    │              │                  │      │        │        │   ）               │          │                │
├──┼───────┼─────────┼───┼────┼────┼──────────┼─────┼────────┤
│ 12 │95年11月間某日│基隆市海事專科學校│李孝恩│1,000元 │不詳    │1.被告乙○○之自白  │甲○○、湯│甲○○處有期徒刑│
│    │              │                  │      │        │        │(1)警詢（96年度偵字第│翔麟共同販│拾伍年陸月，湯翔│
│    │              │                  │      │        │        │  900 號卷（一）第8 │賣第一級毒│麟處有期徒刑拾年│
│    │              │                  │      │        │        │  、61至62頁）      │品。      │，減為有期徒刑伍│
│    │              │                  │      │        │        │(2)偵查（96年度偵字第│          │年；扣案如附表二│
│    │              │                  │      │        │        │  900 號卷（一）第54│          │所示之物，均沒收│
│    │              │                  │      │        │        │  至55、133 頁）    │          │之，販賣毒品所得│
│    │              │                  │      │        │        │(3)本院（本院卷第42、│          │新台幣壹仟元，連│
│    │              │                  │      │        │        │  275 頁）          │          │帶沒收之，如全部│
│    │              │                  │      │        │        │2.證人李孝恩之證述  │          │或一部不能沒收時│
│    │              │                  │      │        │        │(1)警詢（96年度偵字第│          │，以其財產抵償之│
│    │              │                  │      │        │        │  900 號卷（一）第89│          │。              │
│    │              │                  │      │        │        │  至90頁）          │          │                │
│    │              │                  │      │        │        │(2)偵查（96年度偵字第│          │                │
│    │              │                  │      │        │        │  900 號卷（一）第95│          │                │
│    │              │                  │      │        │        │  、96頁）          │          │                │
│    │              │                  │      │        │        │3.0000000000號行動電│          │                │
│    │              │                  │      │        │        │  話與0000000000號行│          │                │
│    │              │                  │      │        │        │  動電話之通聯紀錄（│          │                │
│    │              │                  │      │        │        │  本院卷第102 至103 │          │                │
│    │              │                  │      │        │        │  頁）              │          │                │
│    │              │                  │      │        │        │4.0000000000、098912│          │                │
│    │              │                  │      │        │        │  6432號門號申辦人資│          │                │
│    │              │                  │      │        │        │  料（96年度偵字第  │          │                │
│    │              │                  │      │        │        │  1944號卷（一）第  │          │                │
│    │              │                  │      │        │        │  106 至107 頁、96年│          │                │
│    │              │                  │      │        │        │  度偵字第900 號卷（│          │                │
│    │              │                  │      │        │        │  一）第80、174 頁）│          │                │
├──┼───────┼─────────┼───┼────┼────┼──────────┼─────┼────────┤
│ 13 │95年11月間某日│基隆市海洋大學附近│李孝恩│1,000元 │不詳    │1.被告乙○○之自白  │甲○○、湯│甲○○處有期徒刑│
│    │              │                  │      │        │        │(1)警詢（96年度偵字第│翔麟共同販│拾伍年陸月，湯翔│
│    │              │                  │      │        │        │  900 號卷（一）第8 │賣第一級毒│麟處有期徒刑拾年│
│    │              │                  │      │        │        │  、61至62頁）      │品。      │，減為有期徒刑伍│
│    │              │                  │      │        │        │(2)偵查（96年度偵字第│          │年；扣案如附表二│
│    │              │                  │      │        │        │  900 號卷（一）第54│          │所示之物，均沒收│
│    │              │                  │      │        │        │  至55、96、133 頁）│          │之，販賣毒品所得│
│    │              │                  │      │        │        │(3)本院（本院卷第42、│          │新台幣壹仟元，連│
│    │              │                  │      │        │        │  275 頁）          │          │帶沒收之，如全部│
│    │              │                  │      │        │        │2.證人李孝恩之證述  │          │或一部不能沒收時│
│    │              │                  │      │        │        │(1)警詢（96年度偵字第│          │，以其財產抵償之│
│    │              │                  │      │        │        │  900 號卷（一）第89│          │。              │
│    │              │                  │      │        │        │  至90頁）          │          │                │
│    │              │                  │      │        │        │(2)偵查（96年度偵字第│          │                │
│    │              │                  │      │        │        │  900 號卷（一）第95│          │                │
│    │              │                  │      │        │        │  、96頁）          │          │                │
│    │              │                  │      │        │        │3.0000000000號行動電│          │                │
│    │              │                  │      │        │        │  話與0000000000號行│          │                │
│    │              │                  │      │        │        │  動電話之通聯紀錄（│          │                │
│    │              │                  │      │        │        │  本院卷第102 至103 │          │                │
│    │              │                  │      │        │        │  頁）              │          │                │
│    │              │                  │      │        │        │4.0000000000、098912│          │                │
│    │              │                  │      │        │        │  6432號門號申辦人資│          │                │
│    │              │                  │      │        │        │  料（96年度偵字第  │          │                │
│    │              │                  │      │        │        │  1944號卷（一）第  │          │                │
│    │              │                  │      │        │        │  106 至107 頁、96年│          │                │
│    │              │                  │      │        │        │  度偵字第900 號卷（│          │                │
│    │              │                  │      │        │        │  一）第80、174 頁）│          │                │
├──┼───────┼─────────┼───┼────┼────┼──────────┼─────┼────────┤
│ 14 │95年11月初某日│基隆市○○路164 號│何志鴻│1,000元 │0.2公克 │1.被告乙○○之自白  │甲○○、湯│甲○○處有期徒刑│
│    │（95年11月4 日│「統一戲院」前或愛│      │        │        │(1)警詢（96年度偵字第│翔麟共同販│拾伍年陸月，湯翔│
│    │前某日）      │三路麥當勞或義一路│      │        │        │  900 號卷（一）第8 │賣第一級毒│麟處有期徒刑拾年│
│    │              │電子用品店        │      │        │        │  、61至62頁）      │品。      │，減為有期徒刑伍│
│    │              │                  │      │        │        │(2)偵查（96年度偵字第│          │年；扣案如附表二│
│    │              │                  │      │        │        │  900 號卷（一）第54│          │所示之物，均沒收│
│    │              │                  │      │        │        │  至55、96、132 頁）│          │之，販賣毒品所得│
│    │              │                  │      │        │        │(3)本院（本院卷第42、│          │新台幣壹仟元，連│
│    │              │                  │      │        │        │  220至221、275 頁）│          │帶沒收之，如全部│
│    │              │                  │      │        │        │2.證人何志鴻之證述  │          │或一部不能沒收時│
│    │              │                  │      │        │        │(1)警詢（96年度偵字第│          │，以其財產抵償之│
│    │              │                  │      │        │        │  900 號卷（一）第83│          │。              │
│    │              │                  │      │        │        │  至84頁）          │          │                │
│    │              │                  │      │        │        │(2)偵查（96年度偵字第│          │                │
│    │              │                  │      │        │        │  900 號卷（一）第95│          │                │
│    │              │                  │      │        │        │  、132 頁）        │          │                │
│    │              │                  │      │        │        │(3)本院（本院卷第215 │          │                │
│    │              │                  │      │        │        │  至218 頁）        │          │                │
│    │              │                  │      │        │        │3.0000000000號行動電│          │                │
│    │              │                  │      │        │        │  話與0000000000號行│          │                │
│    │              │                  │      │        │        │  動電話之通聯紀錄（│          │                │
│    │              │                  │      │        │        │  本院卷第113 頁）  │          │                │
│    │              │                  │      │        │        │4.0000000000、098912│          │                │
│    │              │                  │      │        │        │  6432號門號申辦人資│          │                │
│    │              │                  │      │        │        │  料（96年度偵字第  │          │                │
│    │              │                  │      │        │        │  900 號卷（一）第80│          │                │
│    │              │                  │      │        │        │  、175 頁）        │          │                │
├──┼───────┼─────────┼───┼────┼────┼──────────┼─────┼────────┤
│ 15 │95年11月初某日│基隆市○○路164 號│何志鴻│1,000元 │0.2公克 │1.被告乙○○之自白  │甲○○、湯│甲○○處有期徒刑│
│    │（95年11月4 日│「統一戲院」前或愛│      │        │        │(1)警詢（96年度偵字第│翔麟共同販│拾伍年陸月，湯翔│
│    │前某日）      │三路麥當勞或義一路│      │        │        │  900 號卷（一）第8 │賣第一級毒│麟處有期徒刑拾年│
│    │              │電子用品店        │      │        │        │  、61至62頁）      │品。      │，減為有期徒刑伍│
│    │              │                  │      │        │        │(2)偵查（96年度偵字第│          │年；扣案如附表二│
│    │              │                  │      │        │        │  900 號卷（一）第54│          │所示之物，均沒收│
│    │              │                  │      │        │        │  至55、96、132 頁）│          │之，販賣毒品所得│
│    │              │                  │      │        │        │(3)本院（本院卷第42、│          │新台幣壹仟元，連│
│    │              │                  │      │        │        │  220至221、275 頁）│          │帶沒收之，如全部│
│    │              │                  │      │        │        │2.證人何志鴻之證述  │          │或一部不能沒收時│
│    │              │                  │      │        │        │(1)警詢（96年度偵字第│          │，以其財產抵償之│
│    │              │                  │      │        │        │  900 號卷（一）第83│          │。              │
│    │              │                  │      │        │        │  至84頁）          │          │                │
│    │              │                  │      │        │        │(2)偵查（96年度偵字第│          │                │
│    │              │                  │      │        │        │  900 號卷（一）第95│          │                │
│    │              │                  │      │        │        │  、132 頁）        │          │                │
│    │              │                  │      │        │        │(3)本院（本院卷第215 │          │                │
│    │              │                  │      │        │        │  至218 頁）        │          │                │
│    │              │                  │      │        │        │3.0000000000號行動電│          │                │
│    │              │                  │      │        │        │  話與0000000000號行│          │                │
│    │              │                  │      │        │        │  動電話之通聯紀錄（│          │                │
│    │              │                  │      │        │        │  本院卷第113 頁）  │          │                │
│    │              │                  │      │        │        │4.0000000000、098912│          │                │
│    │              │                  │      │        │        │  6432號門號申辦人資│          │                │
│    │              │                  │      │        │        │  料（96年度偵字第  │          │                │
│    │              │                  │      │        │        │  900 號卷（一）第80│          │                │
│    │              │                  │      │        │        │  、175 頁）        │          │                │
│    │              │                  │      │        │        │                    │          │                │
├──┼───────┼─────────┼───┼────┼────┼──────────┼─────┼────────┤
│ 16 │95年11月4 日某│基隆市○○路164 號│何志鴻│1,000元 │0.2公克 │1.被告乙○○之自白  │甲○○、湯│甲○○處有期徒刑│
│    │時            │「統一戲院」前或愛│      │        │        │(1)警詢（96年度偵字第│翔麟共同販│拾伍年陸月，湯翔│
│    │              │三路麥當勞或義一路│      │        │        │  900 號卷（一）第8 │賣第一級毒│麟處有期徒刑拾年│
│    │              │電子用品店        │      │        │        │  、61至62頁）      │品。      │，減為有期徒刑伍│
│    │              │                  │      │        │        │(2)偵查（96年度偵字第│          │年；扣案之第一級│
│    │              │                  │      │        │        │  900 號卷（一）第54│          │毒品海洛因（驗餘│
│    │              │                  │      │        │        │  至55、96、132 頁）│          │淨重合計伍點貳肆│
│    │              │                  │      │        │        │(3)本院（本院卷第42、│          │公克）沒收銷燬之│
│    │              │                  │      │        │        │  220至221、275 頁）│          │，上開毒品之包裝│
│    │              │                  │      │        │        │2.證人何志鴻之證述  │          │袋陸只、扣案如附│
│    │              │                  │      │        │        │(1)警詢（96年度偵字第│          │表二所示之物，均│
│    │              │                  │      │        │        │  900 號卷（一）第83│          │沒收之，販賣毒品│
│    │              │                  │      │        │        │  至84頁）          │          │所得新台幣壹仟元│
│    │              │                  │      │        │        │(2)偵查（96年度偵字第│          │，連帶沒收之，如│
│    │              │                  │      │        │        │  900 號卷（一）第95│          │全部或一部不能沒│
│    │              │                  │      │        │        │  、132 頁）        │          │收時，以其財產抵│
│    │              │                  │      │        │        │(3)本院（本院卷第215 │          │償之。          │
│    │              │                  │      │        │        │  至218 頁）        │          │                │
│    │              │                  │      │        │        │3.0000000000號行動電│          │                │
│    │              │                  │      │        │        │  話與0000000000號行│          │                │
│    │              │                  │      │        │        │  動電話之通聯紀錄（│          │                │
│    │              │                  │      │        │        │  本院卷第113 頁）  │          │                │
│    │              │                  │      │        │        │4.0000000000、098912│          │                │
│    │              │                  │      │        │        │  6432號門號申辦人資│          │                │
│    │              │                  │      │        │        │  料（96年度偵字第  │          │                │
│    │              │                  │      │        │        │  900 號卷（一）第80│          │                │
│    │              │                  │      │        │        │  、175 頁）        │          │                │
└──┴───────┴─────────┴───┴────┴────┴──────────┴─────┴────────┘
【附表二】
┌──┬──────────────┐
│編號│物品名稱及數量              │
├──┼──────────────┤
│ 1  │電子磅秤1 臺                │
├──┼──────────────┤
│ 2  │分裝袋1 批                  │
├──┼──────────────┤
│ 3  │分裝匙1 支                  │
├──┼──────────────┤
│ 4  │行動電話3 支                │
├──┼──────────────┤
│ 5  │門號0000000000號SIM卡1 張   │
└──┴──────────────┘


司法院資訊處製作；財團法人民間司法改革基金會備份。
